【裁判字號】    95,上訴,369
【裁判日期】    950511
【裁判案由】    違反稅捐稽徵法
【裁判全文】
臺灣高等法院臺中分院刑事判決         95年度上訴字第369號
上  訴  人  臺灣臺中地方法院檢察署檢察官
被      告  乙○○
上列上訴人因被告違反稅捐稽徵法案件，不服臺灣臺中地方法院
94年度訴字第2629號，中華民國94年12月19日第一審判決（起訴
案號：臺灣臺中地方法院檢察署94年度偵字第8968號），提起上
訴，本院判決如下：
    主          文
上訴駁回。
    犯罪事實及理由
一、本案經本院審理結果，認第一審判決認事用法及量刑均無不
    當，應予維持，並引用第一審判決書記載之事實、證據及理
    由（如附件）。
二、臺灣臺中地方法院檢察署檢察官上訴意旨雖以：被告乙○○
    逃漏稅款高達新臺幣（下同） 2百40餘萬元，見核課期間經
    過後，即拒儘速將相當於逃漏稅款金額繳交國庫，致無法達
    成認罪協商，且在審理期間藉故拒不到庭，又未陳報所謂其
    他股東姓名，並對繳交相當於逃漏稅款予國庫一節隻字未提
    ，足見其所辯均為拖延訴訟之舉，原審僅量處有期徒刑 6月
    ，實屬疏縱云云。惟查：本件被告於原審法院審理期間，係
    在 94年9月28日與檢察官達成認罪協商，內容為：被告願受
    有期徒刑3月，得易科罰金之宣告，並於 94年10月28日繳納
    20萬元予財團法人臺灣兒童暨家庭扶助基金會附設臺中宜少
    學園，另於94年11月28日繳納20萬元予張秀菊社會福利慈善
    事業基金會，其餘款項200萬元，自94年12月28日起至95年9
    月28日止，於每月28日繳納20萬元予國庫。原審法院改訂審
    理期日為94年10月24日下午3時40分後，檢察官則在94年 10
    月24日提出補充理由書略以：原認罪協商內容顯有不當，且
    因被告支付期限為 95年9月28日，如被告嗣後未按期支付，
    而違反協商內容，檢察官將無法依刑事訴訟法第455條之3第
    2 項後段撤回協商程序，足認原協商之合意顯失公平，請求
    裁定駁回協商之聲請等語。原審法院因而依法裁定駁回原先
    認罪協商之聲請，故被告在原協商後，未屆繳納開始日（94
    年10月28日）前，已喪失其繳納上開各款項予社會福利機構
    及國庫之依據，上訴意旨指摘被告拒將相當於逃漏稅款之金
    額繳交國庫，恐有誤認。而被告在本院審理期間，業將其所
    經營紅禔飲料店積欠86年度營業稅本稅繳納完畢，有財政部
    臺灣省中區國稅局代收移送行政執行處滯納營利事業所得稅
    、稅款及財務罰鍰繳款書一紙在卷可稽，本院認其犯罪後態
    度，尚難認係故意拖延訴訟，原審法院量處有期徒刑 6月，
    並無輕縱之處。此外，檢察官又未提出其他不利被告之證據
    ，其上訴任指原判決不當，並無理由，應予駁回。
三、據上論斷，應依刑事訴訟法第373條、第368條，判決如主文
    。
本案經檢察官甲○○到庭執行職務。
中    華    民    國    95    年    5     月    11    日
              刑事第六庭  審判長法  官  李  文  雄
                                法  官  黃  永  祥
                                法  官  邱  顯  祥
上列正本證明與原本無異。
如不服本判決應於收受送達後十日內向本院提出上訴書狀，其未
敘述上訴之理由者並得於提起上訴後十日內向本院補提理由書（
均須按他造當事人之人數附繕本）。
                                書記官  陳  桂  芬
中    華    民    國    95    年    5     月    12    日
                                                      Ｆ


司法院資訊處製作；財團法人民間司法改革基金會備份。
